---
title: "Resum curs R"
subtitle: "Curso Estadística descriptiva Udemy"
author: "Roger Ruiz i Andrés"
date: '`r format(Sys.Date(),"%e de %B, %Y")`'
header-includes: 
- \usepackage{dsfont}
output:
  pdf_document:
    number_sections: yes
    toc: yes
    toc_depth: 3
  html_document:
    df_print: paged
lang: es
---

\newpage

# Trabajando con R  
  
# Documentación con R Markdown  
  
# Librería `reticulate`  

Para usar `Python` en `R`, primero hay que cargar la librería `reticulate` e indicar que versión de `Python` se debe usar. Es recomendable que se use la misma que la que se usa cuando se ejecuta **Anaconda**. 

```{r}
library(reticulate)
use_python("/Users/rogerruiziandres/opt/anaconda3/bin/python3", required = TRUE)
py_config()
knitr::knit_engines$set(python = reticulate::eng_python)
```

Una vez cargada,   
  
1.  Podemos ejecutar *chunks* de `Python`:

```{python}
#Chunk Python
def fsuma(x):
  return x + 2
```

```{python}
#Chunk Python
fsuma(2)
```


2. Podemos invocar scrips de `Python`, donde podamos tener funciones guardadas, desde un *chunk* de `R`:

```{r}
#Chunk R
source_python("script_python.py")#Tenemos definida la función "add" que suma dos números
add(3,4)
```

\newpage

3. Podemos declarar algún objeto desde un chunk de Python y recuperarlo en un chunk de R con **py$...*:

```{python}
#Chunk Python
L1 = [1,2,3,4,5,6,7,8,9,10]
```

```{r}
#Chunk R
plot(py$L1)
```

4. Lo mismo con un ejemplo de pandas:

```{python}
#Chunk de Python
import pandas as pd

df = pd.read_csv("../data/bodyfat.txt", delimiter = " ")
df.head()
df.describe().transpose()
```

```{r}
#Desde este chunk de R recuperamos el df anterior para tratarlo con R

df.1 = py$df

str(df.1)
head(df.1)
```

\newpage

5. Ejemplo de plot con Python:
```{python}
import matplotlib.pyplot as plt
import numpy as np
```

```{python}
def f(x):
    return np.exp(-x)*np.cos(2*np.pi*x)
```

```{python}
x1 = np.arange(0, 5.0, 0.1)
x2 = np.arange(0, 5.0, 0.2)
```

```{python, fig.cap = "Hola"}
plt.figure(1)

_ = plt.subplot(2,1,1)# con la sintaxis _ = evitamos que aparezcan comentarios en el resultado final
_ = plt.plot(x1, f(x1), 'ro', x2, f(x2), 'k')

_ = plt.subplot(2,1,2)
_ = plt.plot(x2, f(x2), 'g--')

plt.show()
```



\newpage

6. Pasar objetos de R a Python:

```{r}
#Chunk de R
vector1 <- c(1,2,3,4,5,6,7,8,9,10)
vector2 <- c(1,2,3,4,5,6,7,8,9,10)
```

```{python}
#Chunk de Python
_ = plt.plot(r.vector1, r.vector2)
plt.show()
```



\newpage
  
# Estructuras de datos con R  
  
# Gráficos con la la función `plot` 
  
# Data Frames  
  
  